臺灣新北地方法院民事裁定　　　　　　 110年度訴字第2354號
聲　請　人
即　原　告　薛寶鳳　




相　對　人　沈延平　

　　　　　　沈延雄　

被　　　告　沈延隆　
上列聲請人即原告因與被告間不動產所有權移轉登記等事件，聲
請追加相對人為原告，本院裁定如下：
    主  文
沈延平、沈延雄應於本裁定送達後七日內，就本院一一０年度訴
字第二三五四號不動產所有權移轉登記等事件，追加為原告，逾
期未追加者，視為已一同起訴。
    理  由
一、按訴訟標的對於數人必須合一確定而應共同起訴，如其中一
    人或數人拒絕同為原告而無正當理由者，法院得依原告聲請
    ，以裁定命該未起訴之人於一定期間內追加為原告。逾期未
    追加者，視為已一同起訴。法院為前項裁定前，應使該未起
    訴之人有陳述意見之機會，民事訴訟法第56條之1 第1 、2
    項分別定有明文。又被追加當事人拒絕同為原告如有正當理
    由時，法院固不得命其追加，惟須追加結果與該拒絕之人本
    身之法律上利害關係相衝突，亦即將使該拒絕之人在私法上
    之地位，受不利益之影響者，始得謂其拒絕有正當理由（最
    高法院109 年台抗字第1215號、第871 號裁定參照）。
二、聲請意旨略以：登記在被告名下新北市○○區○○段00地號
    土地（權利範圍1/4 ）及同段893 建號建物（權利範圍全部
    ，下合稱系爭房地），為訴外人即被繼承人沈寶常之遺產，
    其繼承人為兩造及相對人沈延平、沈延雄，原告依繼承之法
    律關係及民法第419 條第2 項、第179 條規定，備位請求被
    告將系爭房地所有權移轉登記予兩造及相對人公同共有，係
    公同共有債權之權利行使，屬固有必要共同訴訟，應由沈寶
    常之全體繼承人一同起訴，當事人之適格始無欠缺，爰依民
    事訴訟法第56條之1 規定聲請裁定命相對人追加為原告等語
    。
三、經查，聲請人主張沈寶常之繼承人為兩造及相對人，有其等
    戶籍謄本、沈寶常之遺產稅申報資料及本院民事紀錄科查詢
    表可稽，堪信為真實。又聲請人主張之起訴事實，屬固有必
    要共同訴訟，應由公同共有人全體起訴，當事人之適格始無
    欠缺，自應由沈寶常之全體繼承人即兩造及相對人一同起訴
    ，本件當事人之適格始無欠缺。而經本院先將聲請人起訴暨
    聲請追加原告狀繕本送達相對人，再通知相對人於5 日內具
    狀就聲請人追加其等為原告一事表示意見，相對人沈延隆經
    合法通知後迄未表示意見，有本院民事紀錄科通知、送達證
    書可查，相對人沈延平雖具狀表示反對聲請人未經同意將其
    列為追加原告，本件與其無涉等語，惟未表明追加結果與其
    本身之法律上利害關係有何衝突，將使其在私法上之地位，
    受不利益影響等情事，難謂相對人拒絕同為原告有何正當理
    由。是聲請人依民事訴訟法第56條之1 規定，聲請裁定命相
    對人追加為原告，於法並無不合，爰裁定命相對人應於本裁
    定送達後7 日內追加為原告，逾期未追加者，視為已一同起
    訴。
四、依民事訴訟法第56條之1 第1 項前段，裁定如主文。
中    華    民    國   110    年    11    月    16    日
                  民事第六庭  法  官   陳佳君
以上正本係照原本作成。
如不服本裁定應於送達後10日內向本院提出抗告狀，並繳納抗告
費新臺幣1,000元。
中    華    民    國   110    年    11    月    16    日
                              書記官   李淑卿